臺灣桃園地方法院刑事判決　　　　　　　100年度訴字第895號
公　訴　人　臺灣桃園地方法院檢察署檢察官
被　　　告　丁國賓
上列被告因妨害風化案件，經檢察官聲請以簡易判決處刑（99年
度偵字第10077 號），本院認不宜以簡易判決處刑，改依通常程
序審理，判決如下：
    主  文
丁國賓意圖使女子與他人為性交之行為，而容留以營利，累犯，
處有期徒刑柒月。扣案之千媚護膚中心名片、日報帳單各貳張均
沒收。
    事  實
一、丁國賓前因妨害風化案件，經臺灣板橋地方法院分別以97年
    度簡字第443 號判決、97年度訴字第2242號判決分別判處有
    期徒刑6 月、6 月確定，並經同院以97年度聲字第5158號裁
    定定應執行有期徒刑11月確定，於98年7 月3 日縮刑期滿執
    行完畢。竟仍不知悔改，復自98年12月底某日起，在址設桃
    園縣龜山鄉○○路○ 段155 號之「千媚護膚中心」擔任負責
    人。於99年3 月21日晚上9 時20分許，見男客黃○豪（民國
    81 年9月生，真實姓名年籍詳卷）進入千媚護膚中心，即基
    於意圖使女子與他人為性交易而媒介、容留以營利之犯意，
    媒介成年女子黃婉貞與男客黃○豪進行性交行為（俗稱「全
    套」），並提供桃園縣龜山鄉○○路○ 段149 號3 樓房間，
    而容留其內為「全套」性交易，並向黃○豪收取新臺幣（下
    同）2,800 元之代價，其從中抽取1,000 元，藉以營利。嗣
    於同日晚間11時15分許，為警執行臨檢時當場查獲，並扣得
    未使用過且非為其所有之保險套29枚，及其所有供犯本案犯
    行所用之該店名片2 張、日報帳單2 張，以及與本案無關之
    小姐聯絡電話1 張。
二、案經桃園縣政府警察局龜山分局報告臺灣桃園地方法院檢察
    署檢察官偵辦後聲請簡易判決處刑。
    理  由
壹、程序部分：
一、檢察官聲請以簡易判決處刑之案件，經法院認為有刑事訴訟
    法第451 條之1 第4 項但書之情形者，應適用通常程序審判
    之，刑事訴訟法第452 條定有明文。查本件被告被訴違反兒
    童及少年性交易防制條例乙案，本院於審理後，認不宜以簡
    易判決處刑，爰依同法第452 條之規定，改用通常程序審判
    之，合先敘明。
二、證據能力部分
（一）被告丁國賓於警詢、偵訊及本院審理時之自白，並非出於
      強暴、脅迫、利用、詐欺、疲勞訊問、違法羈押或其他不
      正之方法所得，具有任意性，且核與事實相符，依刑事訴
      訟法第156條第1項規定自有證據能力。
（二）被告以外之人於偵查中向檢察官所為之陳述，除顯有不可
      信之情況者外，得為證據，刑事訴訟法第159 條之1 第2
      項定有明文。證人黃婉貞、證人黃○豪於偵查中之證詞，
      經具結在卷，足資擔保應無設詞誣陷被告之疑，且被告丁
      國賓於審判程序對於其證詞之證據能力並未爭執，復無顯
      不可信之情況，揆諸前揭規定，其等於偵查中所為之證詞
      自有證據能力。
（三）被告丁國賓於本院審理時，對於證人黃婉貞、證人黃○豪
      警詢陳述及卷附桃園縣政府警察局龜山分局臨檢紀錄表、
      搜索扣押筆錄、扣押物品目錄表、扣押清單各1 份、日報
      帳單2 張之證據能力，均表示無意見，且迄於言詞辯論終
      結前亦未聲明異議，茲審酌該等言詞陳述及書面陳述作成
      時之情況，並無不宜做為證據之情事，依刑事訴訟法第
      159 條之5 之規定，具有證據能力。
（四）卷附現場查獲照片18張係以科技電子或機械運作所留存之
      影像；扣案之未使用過的保險套29枚、千媚護膚中心名片
      2 張，係屬物證，均非供述證據，不受傳聞法則之限制，
      經核亦無違法取得之情形，亦均有證據能力，合先敘明。
貳、實體部分：
一、訊據被告丁國賓對於上揭犯行，迭於偵訊及本院審理程序中
    均坦承不諱，核與證人黃婉貞、證人黃○豪證述情節大致相
    符，復有桃園縣政府警察局龜山分局臨檢記錄表、桃園縣政
    府警察局龜山分局搜索扣押筆錄暨扣押物品目錄表各1 份、
    千媚護膚中心名片、日報帳單各2 張、現場查獲照片18張在
    卷可稽，足認其自白與事實相符，應可採信。本件事證明確
    ，被告犯行堪以認定，應依法論科。
二、按容留，係提供女子與人為猥褻、性交易場所之行為而言，
    倘並有引誘、媒介行為，仍不失為容留行為之性質，因而引
    誘、媒介、容留之犯行性質上為吸收犯，在法律上評價為實
    質上一罪，是被告意圖營利引誘、媒介之低度行為，應為意
    圖營利容留之高度行為所吸收，不另論罪（94年度台上字第
    6002號判決意旨亦同此見解）。是核被告所為，係犯刑法第
    231 條第1 項前段之意圖使女子與他人為性交之行為，而容
    留以營利罪。其意圖使女子與他人為性交之行為，雖先後有
    媒介、容留以營利之行為，惟各該行為間有時間先後之階段
    關係，其媒介之前階段行為應為容留之後階段行為所吸收，
    不另論罪。又兒童及少年性交易防制條例第23條第2 項處罰
    對象係針對引誘、容留、媒介雛妓與他人營利性之賣淫或猥
    褻行為者而訂（見立法院秘書處編印之法律案專輯第189 輯
    兒童及少年性交易防制條例案第24頁、268 頁、270 頁、30
    2 頁），被告係媒介已成年之女子黃婉貞與少年黃○豪從事
    性交易，自不構成兒童及少年性交易防制條例第23條第2 項
    之意圖營利容留、媒介未滿18歲之人為性交易罪，聲請簡易
    判決處刑書認被告構成上開罪名，容有誤會，併予敘明。再
    被告受有如犯罪事實所載之犯罪科刑及執行情形，有臺灣高
    等法院被告前案紀錄表1 份在卷可憑，其受徒刑之執行完畢
    ，5 年內故意再犯本件有期徒刑以上之罪者，為累犯，應依
    刑法第47條第1 項規定加重其刑。爰審酌被告為圖營利，竟
    媒介、容留成年女子為性交行為，破壞善良風俗，敗壞社會
    風氣，所為誠屬不該，且考量被告前已多次因妨害風化犯行
    經法院判處徒刑確定，竟又重為相同犯行，惟念其犯後坦承
    犯行，及斟酌其犯罪情節、手段、動機等一切情狀，量處如
    主文所示之刑，並諭知易科罰金之折算標準，以示懲儆。扣
    案之千媚護膚中心名片、日報帳單各2 張，為被告所有，且
    係供犯本案犯行所用之物，爰均依刑法第38條第1 項第2 款
    之規定，予以宣告沒收。至扣案之保險套29枚，被告否認為
    其所有，復無其他積極證據證明係被告所有，亦非違禁物；
    扣案之小姐聯絡電話1 張，尚乏明確事證足認屬被告供其本
    案犯罪所用或所得之物，爰均不宣告沒收，附此敘明。
三、不另為無罪諭知部分：
（一）公訴意旨略以：被告丁國賓基於意圖使女子與他人為性交
      行為而媒介、容留以營利之犯意，自98年12月間起，在桃
      園縣龜山鄉○○路○ 段155 號「千媚護膚中心」，容留並
      媒介黃婉貞與不特定男客從事性交易，黃婉貞以每次新臺
      幣（下同）2,800 元之代價，與男客從事生殖器接合之俗
      稱「全套」性交服務，丁國賓則從中分別抽取1, 200元牟
      利，餘款均歸黃婉貞取得。因認被告此部分亦犯刑法第23
      1 條第1 項前段之意圖使女子與他人為性交之行為，而媒
      介、容留以營利罪嫌云云。
（二）按犯罪事實應依證據認定之，無證據不得認定犯罪事實；
      不能證明被告犯罪者，應諭知無罪之判決，刑事訴訟法第
      154 條第2 項及第301 條第1 項分別定有明文。次按認定
      不利於被告之事實，須依積極證據，苟積極證據不足為不
      利於被告事實之認定時，即應為有利於被告之認定，更不
      必有何有利之證據；又犯罪事實之認定，應憑真實之證據
      ，倘證據是否真實尚欠明確，自難以擬制推測之方式，為
      其判斷之基礎；刑事訴訟法上證明之資料，無論為直接或
      間接證據，均須達於通常一般之人均不致有所懷疑，而得
      確信其為真實之程度，始得據為有罪之認定，若其關於被
      告是否犯罪之證明未能達此程度，而有合理懷疑之存在，
      致使無從形成有罪之確信，根據「罪證有疑，利於被告」
      之證據法則，即不得遽為不利被告之認定，最高法院30年
      上字第816 號、53年台上字第656 號、76年台上字第4986
      號判例可資參照。
（三）訊據被告堅詞否認有此部分犯行，辯稱：伊係99年3 月21
      日當天才面試並應徵黃婉貞等語，核與證人黃婉貞於本院
      審理時證述情節大致相符（見本院100 年度訴字第895 號
      卷第55頁、56頁反面），復查無其他積極證據足認被告有
      此部分之犯行。惟因此部分與前揭論罪科刑部分具有實質
      上一罪關係，爰不另為無罪之諭知，附此敘明。
據上論斷，應依刑事訴訟法第452 條、第299 條第1 項前段，刑
法第231 條第1 項前段、第47條第1 項、第38條第1 項第2 款，
刑法施行法第1 條之1 第1 項、第2 項後段，判決如主文。
本案經檢察官何嘉仁到庭執行職務。
中    華    民    國  100     年    12    月    15    日
                  刑事第二庭  審判長法  官  徐培元
                                    法  官  涂光慧
                                    法  官  吳芙蓉
以上正本證明與原本無異。
如不服本判決應於收受判決後10日內向本院提出上訴書狀，並應
敘述具體理由。其未敘述上訴理由者，應於上訴期間屆滿後20日
內向本院補提理由書( 均須按他造當事人之人數附繕本) 「切勿
逕送上級法院」。
                                    書記官  吳采蓉
中    華    民    國   100    年    12    月    15    日
附錄本案論罪科刑法條全文：
中華民國刑法第231條
（圖利使人為性交或猥褻罪）
意圖使男女與他人為性交或猥褻之行為，而引誘、容留或媒介以
營利者，處 5 年以下有期徒刑，得併科 10 萬元以下罰金。以
詐術犯之者，亦同。
公務員包庇他人犯前項之罪者，依前項之規定加重其刑至二分之
一。